【裁判字號】    99,交聲,175
【裁判日期】    990311
【裁判案由】    聲明異議
【裁判全文】
臺灣臺南地方法院交通事件裁定         99年度交聲字第175號
移送機關    交通部公路總局嘉義區監理所麻豆監理站
異議人即
受處分人    甲○○
上列異議人即受處分人因違反道路交通管理處罰條例案件，對於
交通部公路總局嘉義區監理所麻豆監理站民國99年1 月29日所為
之裁決處分（處分案號：麻監裁罰字第裁75-M00000000號），聲
明異議，本院裁定如下：
    主  文
異議駁回。
    理  由
一、原處分意旨略以：異議人即受處分人甲○○（下稱異議人）
    騎乘車牌號碼9GV-157 號重型機車，於民國98年8 月22日9
    時50分許，在臺南縣台一線與永康市○○路○○路口處，因
    駕車行經設有燈光號誌管制之交岔路口闖紅燈，遭臺南縣警
    察局交通警察隊警員當場攔停製單舉發，嗣經移送機關即交
    通部公路總局嘉義區監理所麻豆監理站認其違規事證明確，
    依照道路交通管理處罰條例第53條第1 項、第63條第1 項第
    3 款及違反道路交通管理事件統一裁罰基準表之規定，裁處
    異議人罰鍰新臺幣（下同）4,500 元，並記違規點數3 點等
    處分。
二、本件聲明異議意旨略以：異議人固不否認有於上揭地點違規
    闖越紅燈之事實，惟異議人誤以為要靜候監理機關寄發通知
    ，再持該通知至監理機關繳費，致遭監理機關裁罰最高額罰
    鍰，並非蓄意不繳，因而為此聲明異議等語。
三、按汽車駕駛人，行經有燈光號誌管制之交岔路口闖紅燈者，
    處罰鍰1,800 元以上5,400 元以下，並予記違規點數3 點，
    道路交通管理處罰條例第53條第1 項、第63條第1 項第3 款
    分別亦定有明文。另按行為人有處罰條例之情形者，應填製
    舉發違反道路交通管理事件通知單（以下簡稱舉發通知單）
    ，並於被通知人欄予以勾記，其通知聯依下列規定辦理：一
    、．．．被查獲之駕駛人或行為人為受處分人時，應於填記
    通知單後將通知聯交付該駕駛人或行為人簽名或蓋章收受之
    ，道路交通管理事件統一裁罰標準及處理細則第11條第1 項
    第1 款定有明文。又按違反道路交通管理事件，行為人認為
    舉發之事實與違規情形相符者，得於接獲通知單後，親自或
    委託他人持該通知單，不經裁決向指定之處所，逕依裁罰基
    準執行並繳納罰鍰結案。前項違反道路交通管理事件，未暫
    代保管物件或吊扣駕照、牌照處分者，行為人得以郵寄匯票
    、郵局與公路監理電腦系統連線即時銷案（以下簡稱郵局即
    時銷案）、郵政劃撥、金融卡、信用卡轉帳、電話語音轉帳
    或向經委託代收罰鍰之金融機構繳納罰鍰、或其他經管轄機
    關委託辦理收繳罰鍰之機構，繳納罰鍰結案，違反道路交通
    管理事件統一裁罰基準及處理細則第48條第1 項、第2 項亦
    定有明文。
四、經查：
(一)異議人騎乘車牌號碼9GV-157 號重型機車，於98年8月22日9
    時50分許，在臺南縣台一線與永康市○○路○○路口處，因
    駕車行經設有燈光號誌管制之交岔路口闖紅燈，遭臺南縣警
    察局交通警察隊警員當場攔停製單舉發等情，有臺南縣警察
    局98年8 月22日南縣警交字第M00000000 號舉發違反道路交
    通管理事件通知單1 紙附卷可稽，且異議人對上揭違規之事
    實並不爭執，是異議人上開違規行為，應足認定。
(二)異議人雖以前詞置辯，惟異議人於前揭時、地，因騎乘機車
    闖紅燈違規，為警當場攔停舉發後，異議人確於舉發通知單
    上「收受通知聯者簽章」欄親自簽名一情，業經異議人於聲
    明異議狀上自承在卷，此有刑事聲明異議狀乙紙在卷可稽。
    而異議人所簽收之上述舉發通知單通知聯左上方記載「得採
    網際網路、語音轉帳、郵繳或向經委託代收之機構繳納罰鍰
    」、「被通知人為汽車駕駛人」；最上方亦明白標示「臺南
    縣警察局舉發違反道路交通管理事件通知單」；中間部分則
    係異議人之違規時間、地點等資料；下方則有到案日期：「
    98年9 月6 日前」、到案處所：「麻豆監理站」之記載，是
    異議人既已收受上開舉發通知單，且參以異議人教育程度為
    專科畢業，業據其自承在卷，依其智識能力，當可由上開舉
    發通知單上所載文義知悉舉發通知單之性質及內容，遵期前
    往指定處所聽候裁決或依期限以上開繳納方式繳納罰鍰結案
    ；其若有疑義，以現今科技發達、資訊流通迅速之程度，相
    關資訊皆可經由電話詢問、網際網路加以查詢，異議人顯可
    輕易取得本件違規事件相關裁罰程序資訊，亦難諉為不知。
    從而，異議人空言辯稱：誤以為靜候通知云云，實難採信。
五、綜上所述，異議人於前揭時、地，騎乘重型機車，有行經有
    燈光號誌管制之交岔路口闖紅燈之違規事實，應堪認定。則
    移送機關依道路交通管理處罰條例第53條第1 項、第63條第
    1 項第3 款及違反道路交通管理事件統一裁罰基準表之相關
    內容之規定，裁處異議人罰鍰4,500 元，並記違規點數3 點
    ，核無違誤。本件異議無理由，應予駁回。
六、據上論斷，應依道路交通管理處罰條例第87條第2 項，道路
    交通案件處理辦法第19條，裁定如主文。
中    華    民    國    99    年    3     月    11    日
                  交通法庭法  官  鄭燕璘
以上正本證明與原本無異。
如不服本裁定應於送達後5日內向本院提出抗告狀。（應附繕本
）
                          書記官  蔡明峰
中    華    民    國    99    年    3     月    11    日

司法院資訊處製作；財團法人民間司法改革基金會備份。
